Inventaris van de fotocollectie Dienst Legercontacten Indonesië (DLC), 1946-1950 - negatieven serie 2
Nationaal Archief, Den Haag
- Negatieven (andere formaten )
  - Negatieven (groot- en middenformaat), 17
    - 4,5 x 6 cm, 12445
    - 4,5 x 6 cm, 12446
    - 4,5 x 6 cm, 12447
    - 4,5 x 6 cm, 12448
    - 6 x 9 cm, 12451
    - 6 x 6 cm, 12466
    - 6 x 6 cm, 12467
    - 5 x 6 cm, 12470
    - 6 x 6 cm, 12471
    - 6 x 6 cm, 12472
    - 6 x 9 cm, 12473
    - 6 x 6 cm, 12511
    - 6 x 6 cm, 12512
    - 6 x 9 cm, 12530
    - 6 x 9 cm, 12531
    - 5 x 6 cm, 12539
    - 5 x 6 cm, 12540
    - 6 x 6 cm, 12541
    - 6 x 6 cm, 12542
    - 6 x 6 cm, 12552
    - 6 x 6 cm, 12553
    - 6 x 6 cm, 12554
    - 6 x 6 cm, 12556
    - 6 x 9 cm, 12567
    - 6 x 9 cm, 12568
    - 6 x 9 cm, 12570
    - 6 x 6 cm, 12572
    - 6 x 6 cm, 12573
    - 6 x 6 cm, 12574
    - 6 x 6 cm, 12575
    - 6 x 6 cm, 12577
    - 6 x 6 cm, 12578
    - 6 x 6 cm, 12579
    - 6 x 6 cm, 12580
    - 6 x 6 cm, 12593
    - 6 x 6 cm, 12594
    - 6 x 6 cm, 12595
    - 6 x 6 cm, 12613
    - 6 x 6 cm, 12614
    - 6 x 6 cm, 12615
    - 6 x 6 cm, 12616
    - 6 x 6 cm, 12617
    - 4,5 x 6 cm, 12618
    - 4,5 x 6 cm, 12619
    - 4,5 x 6 cm, 12620
    - 4,5 x 6 cm, 12621
    - 6 x 6 cm, 12622
    - 6 x 6 cm, 12623
    - 6 x 6 cm, 12628
    - 6 x 6 cm, 12629
    - 6 x 6 cm, 12631
    - 6 x 6 cm, 12632
    - 6 x 6 cm, 12633
    - 6 x 6 cm, 12634
    - 6 x 6 cm, 12635
    - 6 x 6 cm, 12636
    - 6 x 6 cm, 12637
    - 6 x 6 cm, 12638
    - 6 x 6 cm, 12652
    - 6 x 6 cm, 12653
    - 6 x 6 cm, 12654
    - 6 x 9 cm, 12656
    - 6 x 9 cm, 12657
    - 6 x 9 cm, 12658
    - 6 x 9 cm, 12659
    - 6 x 6 cm, 12661
    - 6 x 6 cm, 12662
    - 6 x 6 cm, 12663
    - 6 x 6 cm, 12672
    - 6 x 6 cm, 12673
    - 6 x 6 cm, 12674
    - 6 x 6 cm, 12675
    - 6 x 6 cm, 12676
    - 6 x 6 cm, 12677
    - 6 x 6 cm, 12678
    - 6 x 6 cm, 12679
    - 6 x 6 cm, 12680
    - 6 x 6 cm, 12681
    - 6 x 6 cm, 12682
    - 6 x 6 cm, 12683
    - 6 x 9 cm, 12684
    - 6 x 9 cm, 12687
    - 6 x 9 cm, 12688
    - 6 x 9 cm, 12689
    - 4,5 x 6 cm, 12690
    - 4,5 x 6 cm, 12691
    - 6 x 6 cm, 12695
    - 6 x 6 cm, 12696
    - 6 x 6 cm, 12698
    - 6 x 6 cm, 12699
    - 6 x 6 cm, 12700
    - 6 x 6 cm, 12701
    - 6 x 9 cm, 12702
    - 6 x 9 cm, 12703
    - 6 x 9 cm, 12704
    - 6 x 6 cm, 12705
    - 6 x 6 cm, 12706
    - 6 x 6 cm, 12707
    - 6 x 6 cm, 12708
    - 6 x 6 cm, 12709
    - 6 x 6 cm, 12710
    - 6 x 6 cm, 12711
    - 6 x 6 cm, 12712
    - 6 x 9 cm, 12713
    - 6 x 6 cm, 12714
    - 6 x 6 cm, 12715
    - 6 x 6 cm, 12717
    - 6 x 6 cm, 12718
    - 6 x 6 cm, 12719
    - 6 x 6 cm, 12720
    - 6 x 6 cm, 12721
    - 6 x 6 cm, 12722
    - 6 x 6 cm, 12723
    - 6 x 6 cm, 12724
    - 6 x 6 cm, 12725
    - 6 x 6 cm, 12726
    - 6 x 6 cm, 12727
    - 6 x 6 cm, 12728
    - 6 x 6 cm, 12729
    - 6 x 6 cm, 12730
    - 6 x 6 cm, 12731
    - 6 x 6 cm, 12732
    - 6 x 6 cm, 12733
    - 6 x 6 cm, 12734
    - 6 x 6 cm, 12744
    - 6 x 6 cm, 12745
    - 6 x 6 cm, 12746
    - 6 x 6 cm, 12747
    - 6 x 6 cm, 12750
    - 6 x 6 cm, 12751
    - 6 x 6 cm, 12752
    - 6 x 6 cm, 12753
    - 6 x 6 cm, 12754
    - 4,5 x 6 cm, 12764
    - 6 x 6 cm, 12777
    - 6 x 6 cm, 12778
    - 6 x 6 cm, 12785
    - 6 x 6 cm, 12786
    - 6 x 6 cm, 12787
    - 6 x 6 cm, 12788
    - 6 x 6 cm, 12789
    - 6 x 6 cm, 12790
    - 6 x 6 cm, 12791
    - 6 x 6 cm, 12792
    - 6 x 6 cm, 12793
    - 6 x 6 cm, 12794
    - 6 x 6 cm, 12795
    - 6 x 6 cm, 12796
    - 6 x 6 cm, 12797
    - 6 x 6 cm, 12798
    - 6 x 6 cm, 12799
    - 6 x 6 cm, 12800
    - 6 x 6 cm, 12801
    - 6 x 6 cm, 12812
    - 6 x 6 cm, 12813
    - 6 x 6 cm, 12814
    - 6 x 6 cm, 12815
    - 6 x 6 cm, 12816
  - Negatieven (groot- en middenformaat), 18
    - 6 x 6 cm, 12817
    - 6 x 6 cm, 12818
    - 6 x 6 cm, 12819
    - 6 x 6 cm, 12820
    - 6 x 6 cm, 12822
    - 6 x 6 cm, 12823
    - 6 x 6 cm, 12824
    - 6 x 6 cm, 12825
    - 6 x 6 cm, 12826
    - 6 x 6 cm, 12827
    - 6 x 6 cm, 12828
    - 6 x 6 cm, 12829
    - 6 x 6 cm, 12830
    - 6 x 6 cm, 12846
    - 6 x 6 cm, 12847
    - 6 x 6 cm, 12848
    - 6 x 6 cm, 12849
    - 6 x 6 cm, 12850
    - 6 x 6 cm, 12851
    - 6 x 6 cm, 12852
    - 6 x 6 cm, 12853
    - 6 x 6 cm, 12854
    - 6 x 6 cm, 12855
    - 6 x 6 cm, 12856
    - 6 x 6 cm, 12858
    - 6 x 6 cm, 12859
    - 6 x 6 cm, 12860
    - 6 x 6 cm, 12861
    - 6 x 6 cm, 12862
    - 6 x 6 cm, 12863
    - 6 x 6 cm, 12864
    - 6 x 6 cm, 12865
    - 6 x 6 cm, 12866
    - 6 x 6 cm, 12867
    - 6 x 6 cm, 12868
    - 6 x 6 cm, 12869
    - 6 x 6 cm, 12870
    - 6 x 6 cm, 12871
    - 6 x 6 cm, 12872
    - 6 x 6 cm, 12873
    - 6 x 6 cm, 12874
    - 6 x 6 cm, 12875
    - 6 x 6 cm, 12876
    - 6 x 6 cm, 12877
    - 6 x 6 cm, 12878
    - 6 x 6 cm, 12879
    - 6 x 6 cm, 12882
    - 6 x 6 cm, 12885
    - 6 x 6 cm, 12887
    - 6 x 6 cm, 12888
    - 6 x 6 cm, 12889
    - 6 x 6 cm, 12891
    - 6 x 6 cm, 12892
    - 6 x 6 cm, 12893
    - 6 x 6 cm, 12894
    - 6 x 6 cm, 12895
    - 6 x 6 cm, 12896
    - 6 x 6 cm, 12897
    - 6 x 6 cm, 12898
    - 6 x 6 cm, 12899
    - 6 x 6 cm, 12900
    - 6 x 6 cm, 12901
    - 6 x 6 cm, 12902
    - 6 x 6 cm, 12903
    - 6 x 6 cm, 12919
    - 6 x 6 cm, 12920
    - 6 x 6 cm, 12921
    - 6 x 6 cm, 12922
    - 6 x 6 cm, 12923
    - 6 x 6 cm, 12924
    - 6 x 6 cm, 12925
    - 6 x 6 cm, 12926
    - 6 x 6 cm, 12927
    - 6 x 6 cm, 12928
    - 6 x 6 cm, 12929
    - 4,5 x 6 cm, 12930
    - 6 x 6 cm, 12931
    - 6 x 6 cm, 12932
    - 6 x 6 cm, 12933
    - 6 x 6 cm, 12934
    - 6 x 6 cm, 12937
    - 6 x 6 cm, 12938
    - 6 x 6 cm, 12939
    - 6 x 6 cm, 12940
    - 6 x 6 cm, 12941
    - 6 x 6 cm, 12942
    - 6 x 6 cm, 12943
    - 6 x 6 cm, 12944
    - 6 x 6 cm, 12945
    - 6 x 6 cm, 12946
    - 6 x 6 cm, 12947
    - 6 x 6 cm, 12948
    - 6 x 6 cm, 12949
    - 6 x 6 cm, 12950
    - 6 x 6 cm, 12951
    - 6 x 6 cm, 12952
    - 6 x 6 cm, 12953
    - 6 x 6 cm, 12954
    - 6 x 9 cm, 12960
    - 6 x 9 cm, 12961
    - 6 x 6 cm, 12963
    - 6 x 6 cm, 12964
    - 6 x 6 cm, 12965
    - 6 x 6 cm, 12968
    - 6 x 6 cm, 12970
    - 6 x 6 cm, 12971
    - 6 x 6 cm, 12973
    - 6 x 6 cm, 12974
    - 6 x 9 cm, 12976
    - 6 x 9 cm, 12977
    - 4,5 x 6 cm, 12978
    - 6 x 9 cm, 12991
    - 6 x 9 cm, 12992
    - 6 x 9 cm, 12993
    - 6 x 6 cm, 12994
    - 6 x 9 cm, 12995
    - 6 x 9 cm, 12996
    - 6 x 6 cm, 13005
    - 6 x 6 cm, 13006
    - 6 x 6 cm, 13007
    - 6 x 6 cm, 13008
    - 6 x 6 cm, 13009
    - 6 x 6 cm, 13010
    - 6 x 6 cm, 13011
    - 6 x 6 cm, 13012
    - 6 x 6 cm, 13013
    - 6 x 6 cm, 13018
    - 4,5 x 6 cm, 13021
    - 4,5 x 6 cm, 13023
    - 4,5 x 6 cm, 13024
    - 4,5 x 6 cm, 13033
    - 4,5 x 6 cm, 13034
    - 4,5 x 6 cm, 13035
    - 4 x 6 cm, 13041
    - 4,5 x 6 cm, 13043
    - 4 x 6 cm, 13044
    - 4,5 x 6 cm, 13045
    - 4,5 x 6 cm, 13046
    - 4,5 x 6 cm, 13047
    - 4,5 x 6 cm, 13048
    - 6 x 6 cm, 13050
    - 6 x 6 cm, 13051
    - 6 x 6 cm, 13052
    - 6 x 6 cm, 13053
    - 6 x 6 cm, 13054
    - 6 x 6 cm, 13055
    - 6 x 6 cm, 13056
    - 6 x 6 cm, 13057
    - 6 x 6 cm, 13058
    - 6 x 6 cm, 13059
    - 6 x 6 cm, 13060
    - 6 x 6 cm, 13061
    - 6 x 6 cm, 13062
    - 6 x 6 cm, 13063
    - 6 x 6 cm, 13064
    - 6 x 6 cm, 13065
    - 6 x 6 cm, 13066
    - 6 x 6 cm, 13067
    - 6 x 6 cm, 13068
    - 6 x 6 cm, 13069
    - 6 x 6 cm, 13070
    - 6 x 9 cm, 13076
    - 6 x 9 cm, 13077
    - 6 x 9 cm, 13078
    - 6 x 9 cm, 13079
    - 6 x 9 cm, 13080
    - 6 x 9 cm, 13081
    - 6 x 9 cm, 13082
    - 6 x 6 cm, 13093
    - 6 x 6 cm, 13094
    - 6 x 9 cm, 13115
    - 6 x 9 cm, 13119
    - 6 x 9 cm, 13122
    - 4,5 x 6 cm, 13181
    - 4,5 x 6 cm, 13182
    - 4,5 x 6 cm, 13183
    - 6 x 6 cm, 13204
    - 6 x 6 cm, 13205
    - 6 x 6 cm, 13206
    - 6 x 6 cm, 13207
    - 6 x 6 cm, 13208
    - 6 x 6 cm, 13209
    - 6 x 6 cm, 13210
    - 6 x 6 cm, 13211
    - 6 x 6 cm, 13212
    - 6 x 6 cm, 13214
    - 6 x 6 cm, 13215
    - 6 x 6 cm, 13216
    - 6 x 6 cm, 13217
    - 6 x 6 cm, 13218
    - 6 x 6 cm, 13219
    - 6 x 6 cm, 13220
    - 6 x 6 cm, 13221
    - 6 x 6 cm, 13222
    - 6 x 6 cm, 13223
    - 6 x 6 cm, 13224
    - 6 x 6 cm, 13225
    - 4,5 x 6 cm, 13266
    - 4,5 x 6 cm, 13267
    - 4,5 x 6 cm, 13268
    - 4,5 x 6 cm, 13269
    - 6 x 6 cm, 13279
    - 6 x 6 cm, 13280
    - 6 x 6 cm, 13283
    - 6 x 6 cm, 13284
    - 6 x 6 cm, 13285
    - 6 x 6 cm, 13286
    - 6 x 6 cm, 13288
    - 6 x 6 cm, 13289
    - 6 x 6 cm, 13290
    - 6 x 6 cm, 13291
    - 6 x 6 cm, 13292
    - 6 x 6 cm, 13293
    - 6 x 6 cm, 13294
    - 6 x 6 cm, 13295
    - 6 x 6 cm, 13296
    - 6 x 6 cm, 13299
    - 6 x 6 cm, 13300
    - 6 x 6 cm, 13301
    - 6 x 6 cm, 13302
    - 6 x 6 cm, 13303
    - 6 x 6 cm, 13304
    - 6 x 6 cm, 13305
    - 6 x 6 cm, 13306
    - 6 x 6 cm, 13307
    - 6 x 9 cm, 13308
    - 6 x 6 cm, 13309
    - 6 x 6 cm, 13310
    - 6 x 6 cm, 13311
    - 6 x 9 cm, 13312
    - 6 x 9 cm, 13313
    - 6 x 6 cm, 13314
    - 6 x 6 cm, 13315
    - 6 x 9 cm, 13316
    - 6 x 9 cm, 13317
    - 6 x 9 cm, 13318
    - 6 x 6 cm, 13319
    - 6 x 6 cm, 13320
    - 6 x 6 cm, 13321
    - 6 x 9 cm, 13322
    - 6 x 6 cm, 13333
    - 6 x 9 cm, 13341
    - 6 x 9 cm, 13342
    - 6 x 9 cm, 13343
    - 6 x 9 cm, 13344
    - 6 x 9 cm, 13345
    - 6 x 9 cm, 13346
    - 6 x 9 cm, 13347
    - 6 x 9 cm, 13348
    - 6 x 9 cm, 13349
    - 6 x 9 cm, 13350
    - 6 x 9 cm, 13351
    - 6 x 9 cm, 13352
    - 6 x 9 cm, 13353
    - 6 x 9 cm, 13359
    - 6 x 9 cm, 13360
    - 6 x 9 cm, 13362
    - 6 x 9 cm, 13363
    - 6 x 9 cm, 13364
    - 6 x 9 cm, 13366
    - 6 x 9 cm, 13368
    - 6 x 9 cm, 13369
    - 6 x 9 cm, 13370
    - 6 x 9 cm, 13371
    - 4,5 x 6 cm, 13383
    - 4,5 x 6 cm, 13384
    - 4,5 x 6 cm, 13385
    - 4,5 x 6 cm, 13386
    - 6 x 6 cm, 13390
    - 6 x 6 cm, 13391
    - 6 x 6 cm, 13392
    - 6 x 6 cm, 13393
    - 6 x 6 cm, 13394
    - 6 x 6 cm, 13395
    - 6 x 6 cm, 13396
    - 6 x 6 cm, 13397
    - 6 x 6 cm, 13398
    - 6 x 6 cm, 13407
    - 6 x 6 cm, 13408
    - 6 x 9 cm, 13409
    - 6 x 9 cm, 13410
    - 6 x 6 cm, 13413
    - 6 x 6 cm, 13414
    - 6 x 6 cm, 13415
    - 6 x 6 cm, 13416
    - 6 x 6 cm, 13450
    - 6 x 6 cm, 13453
    - 6 x 6 cm, 13455
    - 6 x 6 cm, 13456
    - 6 x 9 cm, 13458
    - 6 x 9 cm, 13467
    - 6 x 9 cm, 13468
    - 6 x 9 cm, 13469
    - 6 x 9 cm, 13470
    - 6 x 9 cm, 13471
    - 6 x 9 cm, 13472
    - 6 x 6 cm, 13477
    - 6 x 6 cm, 13479
    - 6 x 6 cm, 13480
    - 6 x 6 cm, 13481
    - 6 x 6 cm, 13482
    - 6 x 6 cm, 13483
    - 6 x 6 cm, 13484
    - 6 x 6 cm, 13488
    - 6 x 6 cm, 13489
    - 6 x 6 cm, 13490
    - 6 x 6 cm, 13493
    - 6 x 6 cm, 13494
    - 6 x 6 cm, 13495
    - 6 x 6 cm, 13496
    - 6 x 6 cm, 13497
    - 6 x 6 cm, 13498
    - 6 x 9 cm, 13502
    - 6 x 9 cm, 13503
    - 6 x 6 cm, 13504
    - 6 x 6 cm, 13505
    - 6 x 6 cm, 13506
    - 6 x 6 cm, 13508
    - 6 x 6 cm, 13511
    - 6 x 6 cm, 13512
    - 6 x 6 cm, 13513
    - 6 x 6 cm, 13514
    - 6 x 6 cm, 13515
    - 6 x 6 cm, 13518
    - 6 x 6 cm, 13519
    - 6 x 6 cm, 13520
    - 6 x 6 cm, 13521
    - 6 x 6 cm, 13522
    - 6 x 6 cm, 13523
    - 6 x 6 cm, 13524
    - 6 x 6 cm, 13525
    - 6 x 6 cm, 13526
    - 6 x 6 cm, 13529
    - 6 x 9 cm, 13543
    - 4,5 x 6 cm, 13551
    - 4,5 x 6 cm, 13552
    - 4,5 x 6 cm, 13553
    - 4,5 x 6 cm, 13554
    - 4,5 x 6 cm, 13555
    - 4,5 x 6 cm, 13556
    - 4,5 x 6 cm, 13557
    - 4,5 x 6 cm, 13615
    - 6 x 9 cm, 13620
    - 6 x 9 cm, 13621
    - 6 x 9 cm, 13623
    - 6 x 9 cm, 13624
    - 6 x 9 cm, 13701
    - 6 x 9 cm, 13702
    - 6 x 6 cm, 13720
    - 6 x 6 cm, 13721
    - 6 x 6 cm, 13722
    - 6 x 6 cm, 13728
    - 6 x 6 cm, 13729
    - 6 x 6 cm, 13730
    - 6 x 6 cm, 13731
  - Negatieven (groot- en middenformaat), 19
    - 4,5 x 6 cm, 13732
    - 4,5 x 6 cm, 13733
    - 4,5 x 6 cm, 13734
    - 4,5 x 6 cm, 13735
    - 4,5 x 6 cm, 13736
    - 4,5 x 6 cm, 13737
    - 4,5 x 6 cm, 13738
    - 4,5 x 6 cm, 13739
    - 4,5 x 6 cm, 13740
    - 4,5 x 6 cm, 13741
    - 4,5 x 6 cm, 13742
    - 4,5 x 6 cm, 13743
    - 4,5 x 6 cm, 13744
    - 4,5 x 6 cm, 13760
    - 4,5 x 6 cm, 13761
    - 6 x 6 cm, 13767
    - 6 x 6 cm, 13768
    - 6 x 6 cm, 13769
    - 6 x 6 cm, 13770
    - 6 x 6 cm, 13771
    - 6 x 6 cm, 13772
    - 6 x 6 cm, 13773
    - 6 x 6 cm, 13774
    - 6 x 6 cm, 13813
    - 6 x 9 cm, 13814
    - 6 x 6 cm, 13833
    - 6 x 6 cm, 13834
    - 6 x 6 cm, 13835
    - 6 x 6 cm, 13836
    - 6 x 6 cm, 13837
    - 6 x 6 cm, 13838
    - 6 x 6 cm, 13839
    - 6 x 6 cm, 13840
    - 6 x 6 cm, 13841
    - 6 x 6 cm, 13853
    - 6 x 6 cm, 13854
    - 6 x 6 cm, 13855
    - 6 x 6 cm, 13856
    - 5 x 6 cm, 13857
    - 6 x 6 cm, 13858
    - 6 x 6 cm, 13859
    - 6 x 6 cm, 13860
    - 6 x 6 cm, 13865
    - 6 x 6 cm, 13866
    - 6 x 6 cm, 13867
    - 6 x 6 cm, 13868
    - 6 x 6 cm, 13873
    - 6 x 6 cm, 13874
    - 6 x 6 cm, 13875
    - 6 x 6 cm, 13876
    - 6 x 6 cm, 13877
    - 6 x 6 cm, 13878
    - 6 x 6 cm, 13879
    - 6 x 6 cm, 13880
    - 6 x 6 cm, 13881
    - 6 x 6 cm, 13882
    - 6 x 6 cm, 13883
    - 6 x 6 cm, 13884
    - 6 x 6 cm, 13885
    - 5 x 6 cm, 13886
    - 6 x 6 cm, 13887
    - 6 x 6 cm, 13888
    - 6 x 6 cm, 13894
    - 6 x 6 cm, 13895
    - 6 x 6 cm, 13896
    - 6 x 6 cm, 13897
    - 6 x 6 cm, 13910
    - 6 x 6 cm, 13927
    - 6 x 6 cm, 13939
    - 6 x 6 cm, 13940
    - 6 x 6 cm, 13941
    - 6 x 6 cm, 13942
    - 6 x 6 cm, 13943
    - 4,5 x 6 cm, 13949
    - 4,5 x 6 cm, 13950
    - 4,5 x 6 cm, 13951
    - 4,5 x 6 cm, 13952
    - 6 x 9 cm, 13975
    - 6 x 9 cm, 13976
    - 6 x 9 cm, 13977
    - 6 x 9 cm, 13978
    - 6 x 9 cm, 13979
    - 6 x 6 cm, 13990
    - 6 x 6 cm, 13991
    - 6 x 6 cm, 13992
    - 6 x 6 cm, 14004
    - 6 x 6 cm, 14005
    - 6 x 6 cm, 14006
    - 4,5 x 6 cm, 14013
    - 4,5 x 6 cm, 14014
    - 4,5 x 6 cm, 14027
    - 4,5 x 6 cm, 14028
    - 4,5 x 6 cm, 14029
    - 4,5 x 6 cm, 14030
    - 6 x 6 cm, 14031
    - 6 x 6 cm, 14032
    - 6 x 6 cm, 14033
    - 6 x 6 cm, 14034
    - 6 x 6 cm, 14035
    - 6 x 6 cm, 14036
    - 6 x 6 cm, 14037
    - 6 x 6 cm, 14038
    - 6 x 6 cm, 14039
    - 6 x 6 cm, 14041
    - 6 x 6 cm, 14043
    - 6 x 6 cm, 14044
    - 6 x 6 cm, 14045
    - 6 x 6 cm, 14046
    - 6 x 6 cm, 14047
    - 6 x 6 cm, 14081
    - 6 x 6 cm, 14082
    - 6 x 6 cm, 14083
    - 6 x 9 cm, 14096
    - 6 x 9 cm, 14097
    - 6 x 9 cm, 14098
    - 6 x 6 cm, 14099
    - 6 x 6 cm, 14100
    - 4,5 x 6 cm, 14150
    - 4,5 x 6 cm, 14151
    - 4,5 x 6 cm, 14152
    - 4,5 x 6 cm, 14153
    - 4,5 x 6 cm, 14154
    - 4,5 x 6 cm, 14155
    - 6 x 9 cm, 14160
    - 6 x 6 cm, 14165
    - 6 x 6 cm, 14166
    - 6 x 6 cm, 14167
    - 6 x 6 cm, 14168
    - 6 x 6 cm, 14169
    - 6 x 6 cm, 14170
    - 6 x 6 cm, 14171
    - 6 x 6 cm, 14180
    - 6 x 6 cm, 14181
    - 6 x 6 cm, 14182
    - 6 x 6 cm, 14183
    - 6 x 6 cm, 14200
    - 6 x 6 cm, 14201
    - 6 x 6 cm, 14202
    - 6 x 6 cm, 14203
    - 6 x 6 cm, 14204
    - 6 x 6 cm, 14205
    - 6 x 6 cm, 14206
    - 4,5 x 6 cm, 14216
    - 4,5 x 6 cm, 14217
    - 4,5 x 6 cm, 14218
    - 4,5 x 6 cm, 14219
    - 4,5 x 6 cm, 14220
    - 4,5 x 6 cm, 14221
    - 4,5 x 6 cm, 14228
    - 4,5 x 6 cm, 14229
    - 4,5 x 6 cm, 14230
    - 4,5 x 6 cm, 14231
    - 4,5 x 6 cm, 14232
    - 4,5 x 6 cm, 14233
    - 4,5 x 6 cm, 14257
    - 4,5 x 6 cm, 14258
    - 4,5 x 6 cm, 14259
    - 4,5 x 6 cm, 14260
    - 4,5 x 6 cm, 14261
    - 4,5 x 6 cm, 14262
    - 6 x 6 cm, 14263A
    - 6 x 6 cm, 14263B
    - 6 x 6 cm, 14300
    - 6 x 6 cm, 14301
    - 6 x 6 cm, 14302
    - 6 x 6 cm, 14306
    - 6 x 6 cm, 14307
    - 6 x 6 cm, 14308
    - 6 x 6 cm, 14309
    - 6 x 6 cm, 14310
    - 6 x 6 cm, 14311
    - 6 x 6 cm, 14312
    - 6 x 6 cm, 14327
    - 6 x 6 cm, 14328
    - 6 x 6 cm, 14329
    - 6 x 6 cm, 14330
    - 6 x 6 cm, 14331
    - 4,5 x 6 cm, 14332
    - 4 x 6 cm, 14333
    - 6 x 9 cm, 14347
    - 6 x 6 cm, 14348
    - 6 x 6 cm, 14352
    - 6 x 6 cm, 14359
    - 6 x 6 cm, 14360
    - 6 x 6 cm, 14361
    - 6 x 6 cm, 14362
    - 6 x 6 cm, 14363
    - 6 x 6 cm, 14375
    - 6 x 6 cm, 14376
    - 6 x 6 cm, 14414
    - 6 x 6 cm, 14415
    - 6 x 6 cm, 14416
    - 6 x 6 cm, 14417
    - 6 x 6 cm, 14435
    - 6 x 6 cm, 14436
    - 6 x 6 cm, 14437
    - 6 x 6 cm, 14438
    - 6 x 6 cm, 14439
    - 6 x 6 cm, 14440
    - 6 x 6 cm, 14441
    - 6 x 6 cm, 14442
    - 6 x 6 cm, 14443
    - 6 x 6 cm, 14444
    - 6 x 6 cm, 14445
    - 6 x 9 cm, 14446
    - 6 x 9 cm, 14447
    - 6 x 9 cm, 14452
    - 6 x 6 cm, 14453
    - 6 x 6 cm, 14457
    - 6 x 6 cm, 14459
    - 6 x 6 cm, 14460
    - 6 x 6 cm, 14461
    - 6 x 6 cm, 14462
    - 6 x 6 cm, 14466
    - 6 x 6 cm, 14467
    - 6 x 6 cm, 14468
    - 6 x 6 cm, 14469
    - 6 x 6 cm, 14470
    - 6 x 6 cm, 14471
    - 6 x 6 cm, 14477
    - 6 x 6 cm, 14478
    - 6 x 6 cm, 14479
    - 6 x 6 cm, 14480
    - 6 x 6 cm, 14481
    - 6 x 6 cm, 14482
    - 6 x 6 cm, 14501
    - 6 x 6 cm, 14517
    - 6 x 6 cm, 14518
    - 6 x 6 cm, 14519
    - 6 x 6 cm, 14520
    - 6 x 6 cm, 14521
    - 6 x 9 cm, 14522
    - 6 x 9 cm, 14523
    - 6 x 9 cm, 14526
    - 6 x 9 cm, 14527
    - 6 x 9 cm, 14528
    - 6 x 9 cm, 14529
    - 6 x 9 cm, 14541
    - 6 x 9 cm, 14542
    - 6 x 9 cm, 14543
    - 6 x 9 cm, 14544
    - 6 x 9 cm, 14545
    - 6 x 9 cm, 14546
    - 6 x 9 cm, 14547
    - 6 x 9 cm, 14548
    - 6 x 9 cm, 14549
    - 6 x 9 cm, 14555
    - 6 x 6 cm, 14557
    - 6 x 6 cm, 14559
    - 6 x 6 cm, 14560
    - 6 x 6 cm, 14561
    - 6 x 6 cm, 14562
    - 6 x 6 cm, 14564
    - 6 x 6 cm, 14565
    - 6 x 6 cm, 14566
    - 6 x 6 cm, 14567
    - 6 x 6 cm, 14572
    - 6 x 6 cm, 14573
    - 4,5 x 6 cm, 14574
    - 6 x 6 cm, 14575
    - 6 x 6 cm, 14581
    - 6 x 6 cm, 14600
    - 6 x 6 cm, 14601
    - 6 x 6 cm, 14602
    - 6 x 6 cm, 14603
    - 6 x 6 cm, 14604
    - 6 x 6 cm, 14608
    - 6 x 6 cm, 14609
    - 6 x 6 cm, 14610
    - 6 x 6 cm, 14611
    - 6 x 6 cm, 14612
    - 6 x 6 cm, 14613
    - 6 x 6 cm, 14614
    - 6 x 6 cm, 14615
    - 4,5 x 6 cm, 14616
    - 4,5 x 6 cm, 14617
    - 4,5 x 6 cm, 14644
    - 4,5 x 6 cm, 14645
    - 4,5 x 6 cm, 14646
    - 4,5 x 6 cm, 14647
    - 4,5 x 6 cm, 14648
    - 4,5 x 6 cm, 14649
    - 4,5 x 6 cm, 14650
    - 4,5 x 6 cm, 14651
    - 6 x 9 cm, 14652
    - 6 x 6 cm, 14653
    - 6 x 6 cm, 14692
    - 4,5 x 6 cm, 14713
    - 4,5 x 6 cm, 14714
    - 4,5 x 6 cm, 14725
    - 4,5 x 6 cm, 14726
    - 4,5 x 6 cm, 14727
    - 6 x 6 cm, 14728
    - 6 x 6 cm, 14729
    - 6 x 6 cm, 14739
    - 6 x 6 cm, 14740
    - 6 x 6 cm, 14743
    - 6 x 6 cm, 14744
    - 6 x 6 cm, 14749
    - 6 x 6 cm, 14750
    - 6 x 6 cm, 14751
    - 6 x 6 cm, 14752
    - 6 x 6 cm, 14753
    - 6 x 6 cm, 14754
    - 6 x 6 cm, 14755
    - 6 x 6 cm, 14756
    - 6 x 6 cm, 14757
    - 6 x 6 cm, 14758
    - 6 x 6 cm, 14759
    - 6 x 6 cm, 14760
    - 6 x 6 cm, 14761
    - 6 x 6 cm, 14762
    - 6 x 6 cm, 14763
    - 6 x 6 cm, 14764
    - 6 x 6 cm, 14765
    - 6 x 6 cm, 14766
    - 6 x 6 cm, 14767
    - 6 x 6 cm, 14768
    - 6 x 6 cm, 14769
    - 6 x 6 cm, 14770
    - 6 x 6 cm, 14771
    - 6 x 6 cm, 14772
    - 6 x 6 cm, 14773
    - 6 x 6 cm, 14777
    - 6 x 6 cm, 14778
    - 6 x 6 cm, 14779
    - 6 x 6 cm, 14780
    - 6 x 6 cm, 14781
    - 6 x 6 cm, 14785
    - 6 x 6 cm, 14786
    - 6 x 6 cm, 14789
    - 6 x 6 cm, 14790
    - 6 x 6 cm, 14798
    - 6 x 6 cm, 14799
    - 6 x 6 cm, 14800
    - 6 x 6 cm, 14801
    - 6 x 6 cm, 14802
    - 6 x 6 cm, 14803
    - 4,5 x 6 cm, 14804
    - 6 x 6 cm, 14806
    - 6 x 6 cm, 14263C
  - Negatieven (groot- en middenformaat), 20
    - 6 x 6 cm, 14809
    - 6 x 6 cm, 14810
    - 6 x 6 cm, 14811
    - 6 x 6 cm, 14812
    - 6 x 6 cm, 14813
    - 6 x 9 cm, 14829
    - 6 x 9 cm, 14830
    - 6 x 9 cm, 14831
    - 6 x 9 cm, 14845
    - 6 x 9 cm, 14846
    - 6 x 9 cm, 14847
    - 6 x 9 cm, 14848
    - 6 x 9 cm, 14849
    - 6 x 6 cm, 14878
    - 6 x 6 cm, 14879
    - 6 x 6 cm, 14880
    - 6 x 6 cm, 14881
    - 6 x 6 cm, 14882
    - 6 x 6 cm, 14883
    - 4,5 x 6 cm, 14884
    - 4,5 x 6 cm, 14894
    - 4,5 x 6 cm, 14895
    - 6 x 6 cm, 14917
    - 6 x 6 cm, 14918
    - 6 x 6 cm, 14919
    - 6 x 6 cm, 14944
    - 6 x 6 cm, 14945
    - 4,5 x 6 cm, 14969
    - 4,5 x 6 cm, 14970
    - 4,5 x 6 cm, 14971
    - 4,5 x 6 cm, 14972
    - 4,5 x 6 cm, 14973
    - 4,5 x 6 cm, 14974
    - 4,5 x 6 cm, 14975
    - 4,5 x 6 cm, 14976
    - 6 x 6 cm, 14977
    - 6 x 6 cm, 14978
    - 4,5 x 6 cm, 14979
    - 4,5 x 6 cm, 14980
    - 4,5 x 6 cm, 14981
    - 6 x 6 cm, 14982
    - 6 x 6 cm, 14984
    - 6 x 6 cm, 14985
    - 6 x 6 cm, 14986
    - 6 x 6 cm, 14987
    - 6 x 6 cm, 14988
    - 6 x 6 cm, 14989
    - 4,5 x 6 cm, 14990
    - 4,5 x 6 cm, 14991
    - 4,5 x 6 cm, 14992
    - 4,5 x 6 cm, 14993
    - 4,5 x 6 cm, 14994
    - 4,5 x 6 cm, 14995
    - 4,5 x 6 cm, 14996
    - 4,5 x 6 cm, 14997
    - 4,5 x 6 cm, 14998
    - 4,5 x 6 cm, 14999
    - 4,5 x 6 cm, 15000
    - 6 x 6 cm, 15001
    - 6 x 6 cm, 15002
    - 6 x 6 cm, 15003
    - 6 x 6 cm, 15004
    - 6 x 6 cm, 15005
    - 6 x 6 cm, 15006
    - 6 x 6 cm, 15007
    - 6 x 6 cm, 15008
    - 6 x 6 cm, 15009
    - 6 x 6 cm, 15010
    - 6 x 6 cm, 15011
    - 6 x 6 cm, 15012
    - 6 x 6 cm, 15013
    - 6 x 6 cm, 15014
    - 6 x 6 cm, 15015
    - 6 x 6 cm, 15016
    - 6 x 6 cm, 15017
    - 6 x 6 cm, 15018
    - 6 x 6 cm, 15019
    - 6 x 6 cm, 15020
    - 6 x 6 cm, 15021
    - 6 x 6 cm, 15022
    - 6 x 6 cm, 15023
    - 6 x 6 cm, 15024
    - 6 x 6 cm, 15025
    - 6 x 6 cm, 15026
    - 6 x 6 cm, 15027
    - 6 x 6 cm, 15028
    - 6 x 6 cm, 15029
    - 6 x 6 cm, 15030
    - 6 x 6 cm, 15031
    - 6 x 6 cm, 15032
    - 6 x 6 cm, 15033
    - 6 x 6 cm, 15034
    - 6 x 6 cm, 15035
    - 6 x 6 cm, 15036
    - 6 x 6 cm, 15037
    - 6 x 6 cm, 15038
    - 6 x 6 cm, 15039
    - 6 x 6 cm, 15040
    - 6 x 6 cm, 15041
    - 4,5 x 6 cm, 15042
    - 4,5 x 6 cm, 15043
    - 4,5 x 6 cm, 15044
    - 4,5 x 6 cm, 15045
    - 4,5 x 6 cm, 15046
    - 4,5 x 6 cm, 15047
    - 4,5 x 6 cm, 15048
    - 4,5 x 6 cm, 15049
    - 4,5 x 6 cm, 15050
    - 4,5 x 6 cm, 15051
    - 4,5 x 6 cm, 15052
    - 4,5 x 6 cm, 15053
    - 4,5 x 6 cm, 15054
    - 4,5 x 6 cm, 15055
    - 4,5 x 6 cm, 15056
    - 4,5 x 6 cm, 15057
    - 4,5 x 6 cm, 15058
    - 4,5 x 6 cm, 15059
    - 4,5 x 6 cm, 15060
    - 4,5 x 6 cm, 15061
    - 4,5 x 6 cm, 15062
    - 6 x 6 cm, 15086
    - 6 x 6 cm, 15087
    - 6 x 6 cm, 15088
    - 6 x 6 cm, 15089
    - 6 x 6 cm, 15090
    - 6 x 6 cm, 15091
    - 6 x 6 cm, 15092
    - 6 x 6 cm, 15093
    - 6 x 6 cm, 15094
    - 6 x 6 cm, 15095
    - 6 x 6 cm, 15096
    - 6 x 6 cm, 15097
    - 6 x 6 cm, 15098
    - 6 x 6 cm, 15105
    - 6 x 6 cm, 15106
    - 6 x 6 cm, 15107
    - 6 x 6 cm, 15108
    - 6 x 6 cm, 15109
    - 6 x 6 cm, 15110
    - 6 x 6 cm, 15111
    - 6 x 6 cm, 15112
    - 6 x 6 cm, 15113
    - 6 x 6 cm, 15114
    - 6 x 6 cm, 15115
    - 6 x 6 cm, 15116
    - 6 x 6 cm, 15117
    - 6 x 6 cm, 15118
    - 6 x 6 cm, 15119
    - 6 x 6 cm, 15120
    - 6 x 6 cm, 15121
    - 6 x 6 cm, 15122
    - 6 x 6 cm, 15133
    - 6 x 6 cm, 15134
    - 6 x 6 cm, 15158
    - 6 x 6 cm, 15159
    - 6 x 6 cm, 15160
    - 6 x 6 cm, 15162
    - 6 x 6 cm, 15163
    - 6 x 6 cm, 15164
    - 6 x 6 cm, 15167
    - 6 x 6 cm, 15168
    - 4,5 x 6 cm, 15169
    - 6 x 6 cm, 15170
    - 6 x 6 cm, 15171
    - 6 x 6 cm, 15172
    - 6 x 6 cm, 15173
    - 6 x 6 cm, 15174
    - 5 x 6 cm, 15175
    - 6 x 6 cm, 15176
    - 6 x 6 cm, 15177
    - 6 x 6 cm, 15178
    - 6 x 6 cm, 15179
    - 6 x 6 cm, 15180
    - 6 x 6 cm, 15181
    - 6 x 6 cm, 15182
    - 6 x 6 cm, 15183
    - 6 x 6 cm, 15184
    - 6 x 6 cm, 15185
    - 6 x 6 cm, 15186
    - 6 x 6 cm, 15187
    - 6 x 6 cm, 15188
    - 6 x 6 cm, 15189
    - 6 x 6 cm, 15190
    - 6 x 6 cm, 15191
    - 6 x 6 cm, 15192
    - 6 x 6 cm, 15193
    - 6 x 6 cm, 15194
    - 6 x 6 cm, 15195
    - 6 x 6 cm, 15196
    - 6 x 6 cm, 15197
    - 6 x 6 cm, 15198
    - 6 x 6 cm, 15199
    - 6 x 6 cm, 15200
    - 6 x 6 cm, 15201
    - 6 x 6 cm, 15202
    - 6 x 6 cm, 15203
    - 6 x 6 cm, 15204
    - 6 x 6 cm, 15205
    - 6 x 6 cm, 15206
    - 6 x 9 cm, 15207
    - 6 x 6 cm, 15208
    - 6 x 6 cm, 15209
    - 6 x 6 cm, 15210
    - 6 x 6 cm, 15211
    - 6 x 9 cm, 15212
    - 6 x 6 cm, 15213